【裁判字號】    98,台再,47
【裁判日期】    980910
【裁判案由】    請求確認僱傭關係存在
【裁判全文】
最高法院民事判決                九十八年度台再字第四七號
再 審原 告  甲○○
訴訟代理人  郭家祺律師
再 審被 告  東和紡織印染股份有限公司
法定代理人  乙○○
上列當事人間請求確認僱傭關係存在事件，再審原告對於中華民
國九十八年四月二日本院判決（九十八年度台上字第六○○號）
，提起再審之訴，經台灣高等法院台南分院裁定移送前來，本院
判決如下：
    主  文
再審之訴駁回。
再審訴訟費用由再審原告負擔。
    理  由
本件再審原告主張本院九十八年度台上字第六○○號確定判決有
民事訴訟法第四百九十六條第一項第一款適用法規顯有錯誤之情
形，對之提起再審之訴，係以：伊就兩造間勞資爭議，業於調解
不成立後，另向台灣台南地方法院及台北市勞工局申請調解，再
審被告於調解期間終止兩造間之勞動契約，違背勞資爭議處理法
第七條之規定。又伊並無曠工三日情事，再審被告據之終止與伊
之勞動契約，亦有未合。原確定判決認兩造間之勞動契約業經再
審被告合法終止，適用法規顯屬錯誤云云，為其論據。
惟查勞資爭議在調解或仲裁期間，資方不得因該勞資爭議事件而
歇業、停工、終止勞動契約或為其他不利於勞工之行為；勞方不
得因該勞資爭議事件而罷工、怠工或為其他影響工作秩序之行為
。勞資爭議處理法第七條、第八條分別定有明文。上開立法之目
的旨在保障合法之爭議權，並使勞資爭議在此期間內得以暫為冷
卻，避免爭議事件擴大，故所謂調解期間係指依勞資爭議處理法
所定調解程序之期間而言，至勞資雙方依其他法令所行之調解程
序，尚無上開勞資爭議處理法第七條、第八條規定之適用。又勞
資爭議經調解不成立，當事人就同一爭議再度申請調解者，同法
第七條、第八條規定無適用之餘地，否則，將使他方無從依其他
方法行使其權利，以解決雙方之爭議。原確定判決本此見解為裁
判，並無適用法規顯有錯誤之情形。次按民事訴訟法第四百九十
六條第一項第一款所謂適用法規顯有錯誤，係指確定判決所適用
之法規，顯然不合於法律規定，或與司法院現尚有效及大法官會
議之解釋，或本院尚有效之判例顯然違反，或消極的不適用法規
，顯然影響判決者而言，不包括認定事實錯誤之情形在內。再審
原告主張其無曠工三日之情事云云，係屬事實認定當否之問題，
要與適用法規是否顯有錯誤無涉。再審原告據上揭理由指摘原確
定判決適用法規顯有錯誤，求予廢棄，非有理由。
據上論結，本件再審之訴為無理由。依民事訴訟法第七十八條，
判決如主文。
中    華    民    國  九十八  年    九    月    十    日
                      最高法院民事第六庭
                          審判長法官  劉  福  來
                                法官  陳  國  禎
                                法官  陳  重  瑜
                                法官  吳  麗  女
                                法官  簡  清  忠
      本件正本證明與原本無異
                                      書  記  官
中    華    民    國  九十八  年    九    月  二十二  日
                                                      Ｑ


司法院資訊處製作；財團法人民間司法改革基金會備份。
